【裁判字號】    91,交聲,170
【裁判日期】    920414
【裁判案由】    違反道路交通管理處罰條例聲明異議
【裁判全文】
台灣新竹地方法院交通事件裁定                    九十一年度交聲字第一七０號
      移
      異 議 人  甲○○
右列受處分人因違反道路交通管理處罰條例案件，對於台北市交通事件裁決所於中華
民國九十一年十月二十一日所為之裁決（北市裁三字第裁二二－Ｚ00000000
號），聲明異議，本院裁定如左：
    主  文
異議駁回。
    理  由
一、原裁決理由略以：聲明異議人即受處分人甲○○於民國九十一年八月十九日二十
    一時五分許，駕駛車牌號碼為ＢＣ－○一三九號自小客車，在國道三號九十公里
    南向處，被內政部警政署國道公路警察局第六警察隊舉發「駕照逾審逕註駕車」
    違規，異議人對原舉發疑義，調查後因違規事實明確，經移送機關以北市裁三字
    第裁二二－Ｚ00000000號裁決書，依道路交通管理處罰條例第二十一條
    第一項第六款「使用註銷駕駛執照駕車」之規定，裁處罰鍰新台幣（下同）九千
    元，異議人於法定期間內具狀聲明異議。
二、聲明異議意旨略以：異議人於九十一年八月十九日，駕駛ＢＣ－○一三九號自小
    客車上北二高芎林、竹東交流道往南時，被臨檢發現職業駕駛執照上應審驗日期
    為九十年二月二十日，因異議人疏忽未按時審驗而被開罰單。惟因異議人為第一
    次擁有職業駕照，未留意有審驗日期，且常搬家，並未將車籍住址隨之更動，故
    未收到審驗職業駕照之通知單，異議人目前尚在基督教客家宣教學院就讀，育有
    一女，尚有一子即將出世，經濟狀況欠佳，請求降低罰鍰金額等語。
三、按制訂道路交通管理處罰條例及道路交通安全規則之目的，在於加強道路交通管
    理，維持交通秩序，確保交通安全。職業汽車駕駛人之駕駛執照，應自發照之日
    起，每滿三年審驗一次。職業汽車駕駛人得憑因逾期審驗被註銷之職業駕駛執照
    ，申請換發同等車類之普通駕駛執照。但在未換發普通駕駛執照前，不得駕駛汽
    車，道路交通安全規則第五十四條定有明文。經查異議人對於持職業駕照及於駕
    照逾期之情況下仍駕駛車輛等情並不否認，雖辯稱因疏忽未留意審驗日期，且未
    將車籍住址更動致未收到審驗通知單云云。然經本院依職權向台北市監理處查詢
    結果：甲○○君職業小型車駕照應審驗日為九十年二月二十日，因逾期審驗超過
    一年，本處於九十一年三月一日以北市交監二駕註字第二○Ｚ00000000
    000號註銷甲○○君職業小型車駕照，並以掛號郵寄通知甲○○君在案；又職
    業駕照審驗通知，除於汽車駕駛執照正面有註明「審驗日期」其背面駕駛職業審
    驗欄內以紅色顯明字體註記『應按期審驗逾期罰款，逾期一年本照註銷』隨照通
    知外，且本處亦於審驗日前二個月以通知單告知應審驗之駕駛人前來辦理職業駕
    照審驗等情，有該處九十一年十二月四日北市監二字第○九一三五三一○七○○
    號函、台北市政府交通局汽車駕駛執照註銷處分書暨中華民國郵政大宗掛號函件
    明細各一件在卷可稽。而異議人既係依法取得合格之職業駕照，對於上述職業駕
    照應審驗之相關規定實無法諉為不知，況上開註銷處分書業依法送達異議人，異
    議人仍執前詞為異議理由，並不可採。是本件聲明異議人之異議顯無理由，應予
    駁回。
四、據上論斷，應依道路交通案件處理辦法第十九條，裁定如主文。
中      華      民      國    九十二    年      四      月      十四    日
                                  臺灣新竹地方法院交通法庭
    法  官   魏  瑞  紅
右正本證明與原本無異。
如不服本裁定，應於裁定送達後五日內向本院提出抗告狀。
                                      書記官   陳  凰  榆
中      華      民      國    九十二    年      四      月      十四    日


司法院資訊處製作；財團法人民間司法改革基金會備份。
